Config:
  hfst:
    Gen: ../../../src/generator-gt-norm.hfst
    Morph: ../../../src/analyser-gt-norm.hfst
  xerox:
    Gen: ../../../src/generator-gt-norm.xfst
    Morph: ../../../src/analyser-gt-norm.xfst
    App: lookup

Tests:
  
  Noun - kállu: # ok KALLU
    kállu+N+Sg+Nom:  kállu
    kállu+N+Sg+Gen:  kááḷu
    kállu+N+Sg+Acc:  kááḷu
    kállu+N+Sg+Ill:  kááḷun
    kállu+N+Sg+Loc:  kááḷust
    kállu+N+Sg+Com:  kálloin
    kállu+N+Sg+Abe:  káˊḷuttáá
    kállu+N+Ess:  kállun
    kállu+N+Par:  kállud
    kállu+N+Pl+Nom:  kááḷuh
    kállu+N+Pl+Gen: [kááḷui, káˊḷui]
    kállu+N+Pl+Acc:  kááḷuid
    kállu+N+Pl+Ill:  kálloid
    kállu+N+Pl+Loc:  kááḷuin
    kállu+N+Pl+Com:  káˊḷuiguin
    kállu+N+Pl+Abe:  káˊḷuittáá

  Noun - pánnu: # ok KALLU
    pánnu+N+Sg+Nom:  pánnu
    pánnu+N+Sg+Gen:  pááṇu
    pánnu+N+Sg+Acc:  pááṇu
    pánnu+N+Sg+Ill:  pááṇun
    pánnu+N+Sg+Loc:  pááṇust
    pánnu+N+Sg+Com:  pánnoin
    pánnu+N+Sg+Abe:  páṇuttáá
    pánnu+N+Ess:  pánnun
    pánnu+N+Par:  pánnud
    pánnu+N+Pl+Nom:  pááṇuh
    pánnu+N+Pl+Gen: [pááṇui, páˊṇui]
    pánnu+N+Pl+Acc:  pááṇuid
    pánnu+N+Pl+Ill:  pánnoid
    pánnu+N+Pl+Loc:  pááṇuin
    pánnu+N+Pl+Com:  páˊṇuiguin
    pánnu+N+Pl+Abe:  páˊṇuittáá

  Noun - muállu: # ok VUAGGU
    muállu+N+Sg+Nom:  muálˊlu
    muállu+N+Sg+Gen:  muáḷu
    muállu+N+Sg+Acc:  muáḷu
    muállu+N+Sg+Ill:  muáḷun
    muállu+N+Sg+Loc:  muáḷust
    muállu+N+Sg+Com:  muálˊloin
    muállu+N+Sg+Abe:  muáˊḷuttáá
    muállu+N+Ess:  muálˊlun
    muállu+N+Par:  muálˊlud
    muállu+N+Pl+Nom:  muáḷuh
    muállu+N+Pl+Gen:  [muáḷui, muáˊḷui]
    muállu+N+Pl+Acc:  muáḷuid
    muállu+N+Pl+Ill:  muálˊloid
    muállu+N+Pl+Loc:  muáḷuin
    muállu+N+Pl+Com:  muáˊḷuiguin
    muállu+N+Pl+Abe:  muáˊḷuittáá

  Noun - puállu: # ok KALLU
    puállu+N+Sg+Nom:  puálˊlu
    puállu+N+Sg+Gen:  puáḷu
    puállu+N+Sg+Acc:  puáḷu
    puállu+N+Sg+Ill:  puáḷun
    puállu+N+Sg+Loc:  puáḷust
    puállu+N+Sg+Com:  puálˊloin
    puállu+N+Sg+Abe:  puáˊḷuttáá
    puállu+N+Ess:  puálˊlun
    puállu+N+Par:  puálˊlud
    puállu+N+Pl+Nom:  puáḷuh
    puállu+N+Pl+Gen:  [puáḷui, puáˊḷui]
    puállu+N+Pl+Acc:  puáḷuid
    puállu+N+Pl+Ill:  puálˊloid
    puállu+N+Pl+Loc:  puáḷuin
    puállu+N+Pl+Com:  puáˊḷuiguin
    puállu+N+Pl+Abe:  puáˊḷuittáá

